【裁判字號】    99,上訴,508
【裁判日期】    990209
【裁判案由】    毒品危害防制條例
【裁判全文】
臺灣高等法院刑事判決                 99年度上訴字第508號
    上訴人
    即被告  甲○○
                  （臺灣臺北監獄臺北分監執行中）
上列上訴人因違反毒品危害防制條例案件，不服臺灣板橋地方法
院99年度訴字第4297號，中華民國98年12月31日第一審判決（起
訴案號：臺灣板橋地方法院檢察署98年度毒偵字第8329號），提
起上訴，本院判決如下：
    主  文
上訴駁回。
    理  由
壹、不服地方法院第一審判決上訴，須提出上訴書狀，並敘述具
    體理由，為上訴必備程式；所提書狀未敘述上訴理由，或僅
    曾以言詞陳述上訴理由，應於上訴期間屆滿後20日內補提理
    由書於原審法院。
    原審法院認逾期未補提上訴理由，應定期間先命補正；逾期
    未補正，為上訴不合法律上程式，應以裁定駁回。如已提出
    上訴理由，但所提非屬具體理由，則由第二審法院以上訴不
    合法律上程式，判決駁回。
    刑事訴訟法第350條、第362條與第367條明文規定。
貳、原判決認定被告甲○○施用第一級、第二級毒品犯行已經被
    告坦白承認；獲案時所採集尿液經送請檢驗證實呈嗎啡及甲
    基安非他命陽性反應，犯罪事實明確，審酌被告施用毒品，
    戕害身心且易滋生其他犯罪，惡化治安，嚴重損及公益，被
    告曾因施用毒品經觀察勒戒、強制戒治，仍未戒斷施用毒品
    惡習，竟再為本案犯行，顯見不思悔改，考量施用毒品行為
    本質上屬自戕行為，反社會性程度應屬較低及犯後態度尚佳
    等一切情狀，就被告以同一施用行為同時觸犯毒品危害防制
    條例第10條第1 項、第2 項施用第一級、第二級毒品2 罪名
    ，依刑法第55條規定，從重論處毒品危害防制條例第10 條
    第1 項施用第一級毒品罪，累犯，量處有期徒刑1 年6 月。
    經核原判決認事用法並無違誤。
、被告上訴意旨略以：「本件與另案98年度訴緝字第272號施
    用毒品案件，是以一個決意，反覆實施，應成立集合犯一罪
    ，原判決再予論處，應有違誤。」等語。
    經查：
    本案犯行與上訴意旨所稱臺灣板橋地方法院98年度訴緝字第
    272 號施用毒品案件，本案97年5 月11日查獲之後，同年月
    28日22時38分許回溯26小時內再次實行的犯行，施用時間不
    同、犯意個別，有本院被告前案紀錄表可憑，客觀上不足以
    認定為具有反覆、延續性的同一行為觀念，與集合犯的構成
    要件並不相符，而應分別論斷處罰。
肆、被告上訴純屬以片面的自我說詞，再為爭執，不足以認為原
    判決有何不當或違法。
    綜上，被告上訴不合法，應予駁回，並不經言詞辯論為之。
    依刑事訴訟法第367 條前段、第372 條，判決如主文。
中    華    民    國    99    年    2     月    9     日
                  刑事第六庭  審判長法  官  林明俊
                                    法  官  吳淑惠
                                    法  官  郭豫珍
以上正本證明與原本無異。
如不服本判決，應於收受送達後10日內向本院提出上訴書狀，其
未敘述上訴之理由者並得於提起上訴後10日內向本院補提理由書
（均須按他造當事人之人數附繕本）「切勿逕送上級法院」。
                                    書記官  胡勤義
中    華    民    國    99    年    2     月    11    日


司法院資訊處製作；財團法人民間司法改革基金會備份。
